臺灣臺中地方法院民事裁定
                                   110年度司繼字第2458號
聲  請  人  張金煉  


上列聲請人聲請選任被繼承人張桂林遺產管理人事件，本院裁定
如下：
    主  文
聲請駁回。
聲請程序費用由聲請人負擔。
    理  由
一、按繼承開始時，繼承人有無不明，而無親屬會議或親屬會議
    未於一個月內選定遺產管理人者，利害關係人得聲請法院選
    任遺產管理人；又先順序繼承人均拋棄其繼承時由次順序之
    繼承人繼承，其次順序繼承人有無不明或第四順序之繼承人
    均拋棄其繼承者，準用關於無人承認繼承之規定，民法第11
    78條第2項、第1176條第6項固定有明文，惟上開規定應以被
    繼承人無繼承人或有無繼承人不明始得該當。次按胎兒以將
    來非死產者為限，關於其個人利益之保護，視為既已出生；
    胎兒為繼承人時，非保留其應繼分，他繼承人不得分割遺產
    ，民法第7條、第1166條第1項分別定有明文，亦即胎兒無待
    其出生即得為繼承人。
二、本件聲請意旨略以：被繼承人張桂林（男、民國00年0月0日
    生、身分證統一編號：Z000000000號、生前最後住所：臺中
    市○○區○○○路000號）於107年10月1日死亡，且其所有繼承人
    均已拋棄繼承，是否仍有應繼承之人不明，而其親屬會議亦
    未於法定期間內選定遺產管理人，致聲請人對被繼承人繼承
    自張戎之遺產無法行使主張權利，爰基於利害關係人地位，
    依法聲請為被繼承人選任遺產管理人等語，並提出本院110
    年度中簡字第1270號裁定、戶籍謄本、家事庭函、繼承系統
    表等為證。
三、經查，被繼承人於107年10月1日死亡，其子女張原程、張延
    英、張芳、兄弟姊妹張桂玉、張桂芳、張碧蓮、張碧霜等
    人業具狀聲明拋棄繼承，並經本院以107年度司繼第2877、2
    909號准予備查在案，此經本院依職權調取上開卷宗核閱無
    訛。惟由聲請人所提被繼承人孫輩鄭○○之戶籍謄本所示，鄭
    ○○係於108年5月10日出生，依民法第1062條第1項規定，從
    子女出生日回溯第181日起至第302日止，為受胎期間，形式
    上可認鄭○○於被繼承人死亡時確為未出生之胎兒，參諸首揭
    規定，就鄭○○之繼承權而言，其享有權利能力，為被繼承人
    法定第一順位之孫輩繼承人，而被繼承人之全部子輩繼承人
    張原程、張延英、張芳既均拋棄繼承，鄭○○復尚未拋棄繼
    承，是本件被繼承人仍有鄭○○為其繼承人，並非無人繼承或
    繼承人有無不明之情形，從而，聲請人之聲請於法不合，應
    予駁回。
四、依家事事件法第97條、非訟事件法第21條第1項前段，裁定
    如主文。
中　　華　　民　　國　 110　　年　　11　　月　　25　　日
                  家事法庭  司法事務官　沈珮純
以上正本係照原本作成。
如不服本件裁定，得於裁定書送達之翌日起10日內，以書狀敘述
理由，向本院提起抗告，並應繳納抗告費新臺幣1,000元。
中　　華　　民　　國　 110　　年　　11　　月　　25　　日
                                書記官　張琳紫